臺灣雲林地方法院刑事判決　　　　　　　100年度訴字第147號
公　訴　人　臺灣雲林地方法院檢察署檢察官
被　　　告　雷文智
上列被告因誣告等案件，經檢察官提起公訴（99年度偵字第6146
號），被告就被訴事實為有罪之陳述，經本院合議庭裁定由受命
法官獨任進行簡式審判程序，判決如下：
    主  文
雷文智犯誣告罪，累犯，處有期徒刑柒月。又犯偽證罪，累犯，
處有期徒刑柒月。應執行有期徒刑壹年。
    事  實
一、雷文智前因竊盜案件，經本院於民國97年10月27日，以97年
    度易字第638 號判決，判處有期徒刑8 月確定，入監服刑後
    ，於98年7 月25日縮刑期滿執行完畢。
二、緣雷文智意圖為自己不法之所有，於99年4 月8 日晚間7 時
    許，持客觀上足供兇器使用之鐵鎚1 支、鉗子2 支及鎳子1
    支，騎乘腳踏車至雲林縣麥寮鄉○○○○○路雲一交流道至
    海豐橋段之新建工程處，以上開工具將水泥護欄破壞後，再
    持之竊取德昌營造公司所有之電纜線一批得手，之後其將所
    竊得之電纜線搬運至雲林縣麥寮鄉瓦村公墓內，以火燃燒
    去皮後，將裸銅線藏在公墓內，即返回位於雲林縣麥寮鄉瓦
    村瓦47號之1 家中休息，嗣於翌日上午6 時許，雷文智
    聯絡康再生騎乘機車，搭載其至上開公墓將前揭裸銅線載運
    至雲林縣崙背鄉羅厝村東興84號，欲販售予協泰舊貨商之負
    責人李旺興，經李旺興發覺有異報警而當場查獲。雷文智為
    警查獲後，明知康再生並未為竊取電纜線之行為，竟意圖使
    康再生受刑事處分，於99年4 月9 日，以單一之誣告犯意，
    分別向具犯罪偵查權限之雲林縣警察局虎尾分局員警及臺灣
    雲林地方法院檢察署檢察官，誣稱：康再生於99年4 月8 日
    晚間7 時許，前往雲林縣麥寮鄉○○○○○路雲一交流道至
    海豐橋段之新建工程道路，以鐵鎚及鑿子破壞道路旁之水泥
    護欄，將護欄內電纜線抽出，再用破壞剪將電纜線剪斷後，
    竊取該電纜線云云，而誣指康再生涉犯竊盜罪嫌。嗣雲林縣
    警察局虎尾分局以雲警虎偵字第00991000288 號移送書，報
    告臺灣雲林地方法院檢察署檢察官偵辦康再生所涉犯之竊盜
    罪嫌，並經臺灣雲林地方法院檢察署檢察官以99年度偵字第
    1834號案件予以偵查後，向本院提起公訴。
三、雷文智另基於偽證之犯意，於99年4 月9 日，在臺灣雲林地
    方法院檢察署第八偵查庭，於檢察官偵查上開案件時，立於
    證人身分於供前具結證稱：電纜線為康再生所偷，是他自己
    一人去偷剪的，且我知道他有用鐵鎚，因為我看到他有帶云
    云，而就該案件中關於康再生是否涉犯竊盜行為之與案情有
    重要關係之事項為虛偽之陳述。
四、嗣於99年4 月30日，雷文智於其所涉犯之竊盜案件經臺灣雲
    林地方法院檢察署檢察官，以99年度偵字第1834號提起公訴
    並移審至本院時，在本院刑事第四法庭，自白其上開誣告及
    偽證之行為，而其所虛偽陳述及誣告康再生涉犯竊盜罪嫌之
    之上開案件，經檢察官向本院提起公訴後，本院於99年7 月
    6 日，以99年度易字第290 號判決，認無積極證據足資證明
    康再生涉有竊盜之犯行，而為無罪之諭知，該判決經檢察官
    提起上訴後，臺灣高等法院臺南分院於99年10月26日，以99
    年度上易字第477 號判決，駁回檢察官之上訴而無罪確定。
五、案經臺灣雲林地方法院檢察署檢察官自動檢舉偵查起訴。
    理  由
一、被告雷文智所犯係死刑、無期徒刑、最輕本刑為3 年以上有
    期徒刑以外之罪，其就被訴事實為有罪之陳述，經本院裁定
    由受命法官獨任行簡式審判程序審理，則依刑事訴訟法第27
    3 條之2 、同法第159 條第2 項之規定，證據調查不受第15
    9 條第1 項、第161 條之2 、第161 條之3 、第163 條之1
    及第164 條至第170 條規定之限制，且不適用傳聞法則有關
    限制證據能力之相關規定，合先敘明。
二、上揭事實，業據被告於偵審中均坦承不諱，並有被告99年4
    月9 日之警詢筆錄、偵訊筆錄、證人結文在卷可憑（詳雲警
    虎偵字第00991000288 號卷第2 、3 頁、99年度偵字第1834
    號卷第7 至10頁），且有本院99年度易字第232 號判決、99
    年度易字第290 號判決，及臺灣高等法院臺南分院99年度上
    易字第477 號判決附卷可參，足認被告自白與事實相符，堪
    可採信。本件事證明確，被告犯行均堪認定，應依法論科。
三、核被告如事實欄二部分所為，係犯刑法第169 條第1 項之誣
    告罪；如事實欄三部分所為，係犯刑法第168 條之偽證罪。
    又被告於99年4 月9 日，雖分別向雲林縣警察局虎尾分局員
    警及臺灣雲林地方法院檢察署檢察官，誣告康再生涉犯竊盜
    罪嫌，但誣告為妨害國家審判權之犯罪，故就同一訴訟案件
    ，於向該管公務員申告後，雖於偵查中或不同審級，再為相
    同之陳述，仍屬同一事實，僅能成立單純一罪，是被告所為
    之二次誣告行為，應僅論以單一誣告罪（最高法院90年度台
    上字第1729號判決意旨參照）。被告所犯之上開二罪，犯意
    各別，行為互殊，應予以分論併罰之。
四、被告有事實欄一所述之前案科刑及執行紀錄，此有臺灣高等
    法院被告前案紀錄表在卷可按，其受有期徒刑之執行完畢，
    5 年內故意再犯本件有期徒刑以上之罪，為累犯，應依刑法
    第47條第1 項規定加重其刑。
五、按犯第168 條至第171 條之罪，於所虛偽陳述或所誣告之案
    件，裁判或懲戒處分確定前自白者，減輕或免除其刑，刑法
    第172 條定有明文。查被告於99年4 月30日，康再生被訴之
    上開竊盜案件裁判確定前（該案件於99年10月26日無罪確定
    在案），在本院刑事第四法庭，自白其對康再生所為之誣告
    及偽證之犯行，有該期日之訊問筆錄在卷可稽（詳本院99年
    度易字第232 號卷第1 至3 頁），是被告就其分別所犯之刑
    法第168 條偽證罪、第169 條第1 項誣告罪，於其所虛偽陳
    述、誣告之案件裁判確定前自白，各應依上開刑法第172 條
    規定減輕其刑。
六、爰審酌被告率爾誣指他人犯罪，及違反證人應據實陳述之義
    務，致使刑事偵審機關浪費司法資源，進行調查其所誣指之
    犯罪情節，並因而損及國家司法權之正確行使，而被告所為
    之誣告及偽證行為，尚因而致康再生於偵查中遭受羈押，造
    成康再生自由及名譽之嚴重損害，並使康再生遭到其家人之
    誤解，惟念及被告犯後於偵審中均坦承犯行，尚知悔悟，而
    康再生亦於本院審理時當庭表示願意原諒被告，暨衡之被告
    之學歷為國小畢業，智識程度非高，家庭狀況為離婚獨居，
    育有一子已成年可自立等一切情狀，分別量處如主文所示之
    刑，並定其應執行之刑，以資懲儆。
據上論斷，應依刑事訴訟法第273 條之1 第1 項、第299 條第1
項前段，刑法第169 條第1 項、第168 條、第47條第1 項、第
172 條、第51條第5 款，判決如主文。
本案經檢察官黃立夫到庭執行職務。
中    華    民    國   100    年    3     月    30    日
                  刑事第四庭  法  官  楊 皓 潔
以上正本證明與原本無異。
如不服本判決，應於收受本判決後10日內向本院提出上訴書狀，
並應敘述具體理由。如未敘述上訴理由者，應於上訴期間屆滿後
20日內向本院補提理由書狀（均須按他造當事人之人數附繕本）
「切勿逕送上級法院」。
                              書記官  吳 伊 婷
中    華    民    國   100    年    3     月    30    日
附錄本案論罪科刑法條：
中華民國刑法第168條（偽證罪）
於執行審判職務之公署審判時或於檢察官偵查時，證人、鑑定人
、通譯於案情有重要關係之事項，供前或供後具結，而為虛偽陳
述者，處7 年以下有期徒刑。
中華民國刑法第169條（誣告罪）
意圖他人受刑事或懲戒處分，向該管公務員誣告者，處7 年以下
有期徒刑。
意圖他人受刑事或懲戒處分，而偽造、變造證據，或使用偽造、
變造之證據者，亦同。